【裁判字號】    89,易,974
【裁判日期】    891123
【裁判案由】    竊盜
【裁判全文】
臺灣彰化地方法院刑事判決                          八十九年度易字第九七四號
    公  訴  人  臺灣彰化地方法院檢察署檢察官
    被      告  丙○○
右列被告因竊盜案件，經檢察官提起公訴（八十九年度偵字第一八三九號），本院判
決如左：
    主      文
丙○○竊盜，處有期徒刑月。緩刑年。
    事      實
一、丙○○意圖為自己不法之所有，於民國八十八年十二月六日下午三時許，在彰化
    縣花壇鄉長沙村禾田巷五十二之十號前，以不詳方式竊取乙○○所有之車牌號碼
    ＴＭＯ－五六六號輕型機車一部（該車價值據乙○○之弟甲○○稱約為新台幣六
    千元），得手後留供己用。嗣於八十九年二月一日上午十一時二十分許，在南投
    縣南投市○○路二十號前為警當場查獲。
二、案經南投縣警察局中興分局報請臺灣南投地方法院檢察署呈請臺灣高等法院臺中
    分院檢察署核轉臺灣彰化地方法院檢察署檢察官偵查起訴。
    理      由
一、訊據被告丙○○矢口否認有何竊盜犯行，辯稱：該部機車係綽號「阿吉」之不詳
    年籍男子於八十八年十月間，在南投縣境內某處工地主動交予伊使用，其後工程
    結束，但伊不知如何聯絡「阿吉」，無法歸還該車故繼續騎用，實非伊所竊取云
    云。惟查：該部機車係於八十八年十二月六日下午五時許，在彰化縣花壇鄉長沙
    村禾田巷五十二之十號前遭竊乙節，業據被害人乙○○之弟甲○○於警訊中陳述
    甚詳，並有彰化縣警察局八十九年九月四日彰警刑字第八三六九七號函所附之車
    輛竊盜詳細資料畫面及彰化縣警察局車輛協尋電腦輸入單各一紙附卷可稽。則被
    告所述「阿吉」交付該車之時間為八十八年十月間，猶在被害人失竊車輛之八十
    八年十二月六日前，此間矛盾灼然至明，所為辯解自有不實。又被告既以方便進
    出工地之目的而向他人借車使用，顯非當日即可迅速歸還，且騎乘範圍亦不侷限
    於工地內，按理自當請求出借人交付車籍證件，以利接受員警盤查。然被告明知
    並未取得行車執照，竟仍予收受該車使用，且前後使用時間已長達數月，卻又毋
    庸歸還出借人，均屬不符事理。再者，被告於本案偵審過程中始終未能提供「阿
    吉」之詳細年籍資料，況其既曰借車，卻與「阿吉」未有一語提及機車歸還事宜
及聯絡方式，明顯悖於使用借貸之交易常情，益足認其辯稱向「阿吉」借車云云
    ，無非臨訟杜撰之詞，至屬無稽，不足憑採。此外，復有贓物認領保管單及機車
    行照影本各一紙在卷足憑。本案事證已臻明確，被告犯行洵堪認定。
二、核被告所為，係犯刑法第三百二十條第一項之竊盜罪。爰審酌被告已有竊盜前科
    ，猶未能誠心悔過，且於本案警訊及偵審中，均一再否認犯行，態度亦非良好，
    及本件犯行所生危害等一切情狀，量處如主文所示之刑，以示懲儆。又被告前於
    六十一年間，因竊盜等案件經法院判處有期徒刑七月確定，並於六十一年十一月
    十二日執行完畢，有臺灣彰化地方法院檢察署刑案資料查註紀錄表及臺灣高等法
    院被告全國前案紀錄表附卷可按，其受有期徒刑以上刑之宣告，執行完畢後，五
    年以內未曾受有期徒刑以上刑之宣告，經此偵審程序教訓，當能知所警惕，信無
    再犯之虞，本院審酌上情，並以被告尚有子女仍待教養，為使其克盡人父之責，
    認主文所宣告之刑，以暫不執行為宜，爰併諭知緩刑三年，以啟自新。
據上論斷，應依刑事訴訟法第二百九十九條第一項前段，刑法第三百二十條第一項、
第七十四條第二款，罰金罰鍰提高標準條例第一條前段，判決如主文。
本案經檢察官張慧瓊到庭執行職務。
中      華      民      國      八十九    年    十一    月   二十三     日
                                臺灣彰化地方法院刑事第二庭
                                    法      官  高  文  崇
右正本證明與原本無異。
如不服本判決，應於判決送達後十日內向本院提出上訴狀( 須附繕本 )。
告訴人或被害人對於判決如有不服具備理由請求檢察官上訴者，其上訴期間之計算係
以檢察官收受判決正本之日期為準。
                                    法院書記官  楊  筱  惠
中      華      民      國      八十九    年    十一    月    三十      日
附錄本案論罪科刑法條：
刑法第三百二十條第一項
意圖為自己或第三人不法之所有，而竊取他人之動產者，為竊盜罪，處五年以下有期
徒刑、拘役或五百元以下罰金。


司法院資訊處製作；財團法人民間司法改革基金會備份。
